# 陈大师，关于收入披露的问题

提问人：q0409 时间：2010-11-04 09:48:41
某公司准备IPO，主要从事多媒体会议系统、应急指挥系统、法庭系统等的工程建设，同时公司还销售一些会议系统的产品（仅仅是销售，不从事安装和系统的建设），此外还有部分的维护，目前收入是依据业务性质分为系统解决方案（即多媒体会议系统、应急指挥系统、法庭系统工程）、销售收入、维护收入。
公司准备按照具体的业务来分类披露收入，将销售会议系统的产品加入会议系统业务合计披露收入， 收入按照：会议系统业务、法院系统业务、应急指挥系统业务分类披露。
我的疑惑是将单纯的销售产品作为会议系统业务是否合理？ 公司按照业务的分类是否合理？ 谢谢！

回答人：chenyiwei
这个问题并没有绝对的标准，可以参考解释 3 号中对经营分部的划分标准确定收入的披露口径，并考虑同行业上市公司定期报告中对收入的划分口径。 从你说的案例看，该公司的“包装”意图还是比较明显的。系统集成商一般都有一些纯硬件销售业务，但这类业务的毛利率很低，并且普通的贸易业务也体现不出高科技含量。它可能是为了规避这部分低毛利业务的单独披露，同时更强化“高科技公司”的形象。在分析这种披露口径是否恰当时，可能需要考虑这一因素对潜在投资人投资决策的可能影响。如果这类业务规模较大，并且其业务模式和毛利水平和真正的系统集成业务差异明显的，还是建议单独披露。